臺灣臺南地方法院民事判決　九十一年度重訴字第二五五號
　　原　　　告　台灣中小企業銀行股份有限公司
　　法定代理人　丁○○
　　訴訟代理人　辛○○
　　法定代理人　己○○
　　被　　　告　庚○○
　　　　　　　　丙○○
　　　　　　　　甲○○
　　　　　　　　乙○○
　　　　　　　　戊○○
右當事人間請求給付借款事件，本院判決如左：
    主    文
被告寶嘉建設有限公司、戊○○、庚○○、王迥月應連帶給付原告壹佰萬元，及自民
國九十一年一月二十五日起至清償日止，按週年利率百分之八點五五五計算之利息，
並自民國九十一年二月五日起至清償日止，逾期在六個月以內者，按上開利率百分之
十，逾期超過六個月者，按上開利率百分之二十計算之違約金。
被告寶嘉建設有限公司、戊○○、甲○○、乙○○應連帶給付原告壹仟貳佰壹拾參萬
元，及自民國九十一年一月二十三日起至清償日止，按週年利率百分之七點九五八計
算之利息，並自民國九十一年二月二十四日起至清償日止，逾期在六個月以內者，按
上開利率百分之十，逾期超過六個月者，按上開利率百分之二十計算之違約金。
訴訟費用由被告寶嘉建設有限公司、戊○○、庚○○、王迥月連帶負擔百分之八，由
被告寶嘉建設有限公司、戊○○、甲○○、乙○○連帶負擔百分之九十二。
本判決第一項於原告以新台幣參拾肆萬元為被告寶嘉建設有限公司、戊○○、庚○○
、丙○○供擔保後得假執行。
本判決第二項於原告以新台幣肆佰零伍萬元為被告寶嘉建設有限公司、戊○○、甲○○、乙○○供擔保後，得假執行。
    事    實
甲、原告方面：
一、聲明：求為判決除假執行擔保金額外如主文所示。
二、陳述：被告寶嘉建設有限公司邀同被告戊○○、庚○○、王迥月擔任連帶保證人
    ，於民國八十九年十月四日向原告借款新台幣（下同）三百萬元，約定借款期間
    為一年，即自八十九年十月四日起至九十年十月四日止，嗣寶嘉建設有限公司於
    借款屆期後，先償還其中一百萬元，其餘二百萬元則分二十四期平均攤繳本息，
    利率則按原告調整後之基本放款利率百分之八點一九八加百分之零點三五七即百
    分之八點五五五計算，詎寶嘉建設有限公司僅繳納本息至九十一年一月二十四日
    ，即未再按期繳納，尚積欠一百萬元。又被告寶嘉建設有限公司另於九十年三月
    二十三日邀同被告戊○○、甲○○、乙○○擔任連帶保證人，向被告借款一千五
    百八十三萬元，約定借款期間為一年，即自九十年三月二十三日起至九十一年三
    月二十三日止，並約定按期繳納利息，本金屆期清償，至利息則按原告調整後之
    基本放款利率百分之八點一九八減百分之零點二四即百分之七點九五八計算，詎
    被告寶嘉建設有限公司除於九十年十二月二十七日償還部分本金三百七十萬元外
    ，僅繳納利息至九十一年一月二十二日，即未再按期繳息，尚積欠本金一千二百
    一十三萬元，茲因上開二筆借款均約明如有一期未履行時，即喪失期限利益並視
    為全部到期，除須按原約定利率計付利息外，其逾期在六個月以內，按上開利率
    百分之十，逾六個月以上部分，則按上開利率百分之二十計付違約金，是被告寶
    嘉建設有限公司自已喪失期限利益，並應依約給付利息及違約金，其與前開連帶
    應保證人均應對原告負連帶清償責任，乃迭經多次催討，仍置之不理，為此提起
    本件訴訟。
三、證據：提出授信約定書六份、借據、交易明細查詢單各二份、契據條款變更契約
    、放款利率歷史資料表原本各一份、支出傳票、收入傳票影本各二份、支票存款
    拒絕往來公告資料影本一份為證。
乙、被告方面：
    被告均未於言詞辯論期日到場，亦未提出書狀作何聲明或陳述。
    理    由
一、本件被告均未於言詞辯論期日到場，核無民事訴訟法第三百八十六條列各款情形
    ，應依原告之聲請，由其一造辯論而為判決。
二、本件原告主張被告寶嘉建設有限公司邀同被告戊○○、庚○○、王迥月擔任連帶
    保證人，於八十九年十月四日向原告借款三百萬元，約定借款期間為一年，即自
    八十九年十月四日起至九十年十月四日止，嗣寶嘉建設有限公司於借款屆期後，
    先償還其中一百萬元，其餘二百萬元則分二十四期平均攤繳本息，利率則按原告
    調整後之基本放款利率百分之八點一九八加百分之零點三五七即百分之八點五五
    五計算，詎寶嘉建設有限公司僅繳納本息至九十一年一月二十四日，即未再按期
    繳納，尚積欠一百萬元。又被告寶嘉建設有限公司另於九十年三月二十三日邀同
    被告戊○○、甲○○、乙○○擔任連帶保證人，向被告借款一千五百八十三萬元
    ，約定借款期間為一年，即自九十年三月二十三日起至九十一年三月二十三日止
    ，並約定按期繳納利息，本金屆期清償，至利息則按原告調整後之基本放款利率
    百分之八點一九八減百分之零點二四即百分之七點九五八計算，詎被告寶嘉建設
    有限公司除於九十年十二月二十七日償還部分本金三百七十萬元外，僅繳納利息
    至九十一年一月二十二日，即未再按期繳息，尚積欠本金一千二百一十三萬元，
    茲因上開二筆借款均約明如有一期未履行時，即喪失期限利益並視為全部到期，
    除須按原約定利率計付利息外，其逾期在六個月以內，按上開利率百分之十，逾
    六個月以上部分，則按上開利率百分之二十計付違約金，是被告寶嘉建設有限公
    司自已喪失期限利益等情，業據提出授信約定書、借據、交易明細查詢單、契據
    條款變更契約、放款利率歷史資料表、支出傳票、收入傳票、支票存款拒絕往來
    公告資料等件為證，而被告均未於言詞辯論期日到場，亦未提出書狀供本院審酌
    ，綜上證據調查結果，自堪信原告主張之上開事實為真正。
三、從而，原告依消費借貸及連帶保證之法律關係，請求(一)被告寶嘉建設有限公司、
    戊○○、庚○○、王迥月應連帶給付被告一百萬元，及自九十一年一月二十五日
    起至清償日止，按週年利率百分之八點五五五計算之利息，並自九十一年二月五
    日起至清償日止，逾期在六個月以內者，按上開利率百分之十，逾期超過六個月
    者，按上開利率百分之二十計算之違約金。(二)被告寶嘉建設有限公司、戊○○、
    甲○○、乙○○應連帶給付被告一千二百一十三萬元，及自九十一年一月二十三
    日起至清償日止，按週年利率百分之七點九五八計算之利息，並自九十一年二月
    二十四日起至清償日止，逾期在六個月以內者，按上開利率百分之十，逾期超過
    六個月者，按上開利率百分之二十計算之違約金，俱屬有據，應予准許。
四、原告陳明願供擔保，請准宣告假執行，經核無不合，爰酌定相當之擔保金額，併
    予准許之。
五、據上論結，本件原告之訴為有理由，依民事訴訟法第三百八十五條第一項前段、
    第八十五條第一項但書、第二項、第三百九十條第二項，判決如主文。
中　　　華　　　民　　　國　　九十一　　年　　　六　　　月　　　五　　　日
                           臺灣臺南地方法院民事第二庭
~B審判長法　　　官　蔡美美
~B      法　　　官　黃瑪玲
~B      法　　　官　李銘洲
右正本證明與原本無異。
如不服本判決，應於收受本判決後二十日內向本院提出上訴狀。
中　　　華　　　民　　　國　　九十一　　年　　　六　　　月　　　五　　　日
~B　　　法院書記官　歐貞妙
